最高法院刑事裁定　　　　　　　　　　111年度台抗字第706號
抗　告　人　楊爵綸



上列抗告人因違反毒品危害防制條例等罪案件，不服臺灣高等法
院中華民國111年4月18日定應執行刑之裁定（111年度聲字第117
2 號，聲請案號：臺灣高等檢察署111年度執聲字第550號），提
起抗告，本院裁定如下：
    主  文
抗告駁回。 
    理  由
一、裁判確定前犯數罪者，併合處罰之；數罪併罰，有二裁判以
    上者，應依刑法第51條之規定，定其應執行之刑；宣告多數
    有期徒刑者，於各刑中之最長期以上，各刑合併之刑期以下
    ，定其刑期，但不得逾30年。刑法第50條、第53條、第51條
    第5 款分別定有明文。又法律上屬於裁量之事項，有其外部
    性界限及內部性界限，並非概無拘束。依據法律之具體規定
    ，法院應在其範圍選擇為適當之裁判者，為外部性界限；而
    法院為裁判時，應考量法律之目的及法律秩序之理念所在者
    ，為內部性界限。法院為裁判時，二者均不得有所逾越。在
    數罪併罰，有二裁判以上，定其應執行之刑之案件，法院所
    為刑之酌定，固屬裁量之事項，然仍應受前述外部性界限及
    內部性界限之拘束。事實審法院於酌定應執行刑之量定，如
    未違背刑法第51條各款或刑事訴訟法第370 條第2、3項所定
    之方法或範圍（即法律之外部性界限），亦無明顯違背公平
    、比例原則或整體法律秩序之理念者（即法律之內部性界限
    ），即不得任意指為違法或不當。
二、本件原裁定以抗告人即受刑人楊爵綸因違反毒品危害防制條
    例等罪，經法院先後判處如其附表（下稱附表）各編號所示
    之刑（其中附表編號1 所示之罪所處之刑得易科罰金，亦得
    易服社會勞動，而附表編號2、3、4 所示之罪所處之刑則均
    不得易科罰金，亦不得易服社會勞動），均經確定在案。經
    抗告人請求由檢察官聲請就有期徒刑部分，定其應執行之刑
    ，核屬適當，爰審酌附表編號1、2曾經裁定定應執行有期徒
    刑4 年確定；附表編號3、4前曾經定應執行刑有期徒刑2年4
    月，兼衡內、外部界限之範圍，及基於法秩序理念及法安定
    性原則，暨斟酌抗告人之意見，以及參酌所犯各罪罪質、行
    為次數、侵害法益、犯罪時間之間隔、責任非難重複程度，
    兼衡數罪所反應之人格特性與傾向、施以矯正之必要性等一
    切情狀，爰定其應執行刑為有期徒刑6年。
三、抗告意旨略以：抗告人所犯皆屬同一屬性之毒品、槍砲案件
    ，因分別起訴而另裁定定應執行刑，影響抗告人權益，違反
    公平原則。原裁定未就抗告人整體犯罪之行為態樣、時間觀
    察，所定應執行刑有期徒刑6 年，顯有過重，難認允當。另
    請審酌抗告人有年邁雙親及2 位未滿12歲之女兒需要照顧，
    請求從輕更定應執行刑等語。
四、經查：原裁定已審酌抗告人所犯附表所示各罪分別為施用毒
    品、販賣毒品及持有槍枝等不同罪質之犯罪，犯罪時間亦不
    相近，其中附表編號1、2所示之罪，曾經臺灣高等法院以11
    0年度聲字第1865號裁定定其應執行刑為有期徒刑4年，編號
    3、4所示之罪，有期徒刑部分曾經定應執行有期徒刑2年4月
    ，總合有期徒刑6年4月，而就有期徒刑部分，合併定其應執
    行有期徒刑6 年，與刑法第51條規定無違，且已有適度酌減
    。經核並未逾越外部性界限，亦無明顯濫用裁量權，而有違
    反內部性界限之情，核屬原審定應執行刑裁量職權的適法行
    使。抗告意旨所指原裁定酌定應執行刑過重等節，係對於原
    審定應執行刑裁量權之適法行使，任意指摘。至抗告人另提
    出其他個案定應執行刑之情形，係法院就定應執行刑之案件
    ，依個案不同情節所為裁量，尚不得比附援引，據以指摘原
    裁定失當。應認本件抗告為無理由，予以駁回。
據上論結，應依刑事訴訟法第412條，裁定如主文。
中    華    民    國   111    年    5     月    26    日
                  刑事第五庭審判長法  官  李  錦  樑
                                  法  官  周  政  達
                                  法  官  林  孟  宜
                                  法  官  吳  淑  惠
                                  法  官  錢  建  榮
本件正本證明與原本無異
                                  書記官
中    華    民    國   111    年    5     月    30    日